【裁判字號】    99,訴,4877
【裁判日期】    991210
【裁判案由】    清償借款
【裁判全文】
臺灣臺北地方法院民事判決              99年度訴字第4877號
原      告  國泰人壽保險股份有限公司
法定代理人  張發得
訴訟代理人  陳立弘
被      告  朱陳秀雲
上列當事人間清償借款事件，本院於中華民國99年12月6 日言詞
辯論終結，判決如下：
    主  文
被告應連帶給付原告新臺幣玖拾陸萬零參佰伍拾玖元，及自民國
九十四年六月二十一日起至清償日止，按年息百分之八點二二五
計算之利息，暨自九十四年六月二十一日起至清償日止，按上開
利率百分之二十計算之違約金。
訴訟費用新臺幣壹萬零伍佰柒拾元由被告負擔。
    事實及理由
一、本件依兩造簽訂之約定書第30條約定，雙方合意以本院為第
    一審管轄法院（附於本院卷第7 頁），故本院自有管轄權。
二、原告主張：緣訴外人即借款人朱昌榮向原告借款，並邀被告
    及訴外人朱耀宗擔任連帶保證人，借款金額及期限如後附表
    ，並約定有利息及違約金。借款金額利率按年息百分之八點
    二二五計息，如有遲延時按上開利率計付遲延利息外，自逾
    期之日起在六個月以內者按上開利率百分之十，超過六個月
    者按上開利率百分之二十計算違約金，且自借款日起每滿一
    個月支付本金及利息乙次，如有未按期給付即視為本金清償
    期限屆至，被告喪失期限利益及分期攤還之權利。詎如附表
    之貸款，訴外人朱昌榮自民國90年5 月16日起即未依約支付
    本息，經原告向台灣高雄地方法院聲請強制執行拍賣抵押物
    後，仍有不足額960,359 元，被告就該分配不足部分金額自
    應立即清償全部本金、利息及違約金。為此，爰依消費借貸
    及連帶保證之法律關係，提起本訴，請求判決如主文第1 項
    所示之金額。
三、經查，原告主張之事實，業據提出擔保放款借據、約定書、
    台灣高雄地方法院93年度執字第64081 號執行金額計算分配
    表、房貸繳息紀錄等件為證（附於本院卷第4 頁至第14頁）
    ，核屬相符。又被告已於相當時期受合法之通知，而於言詞
    辯論期日不到場，亦未提出準備書狀爭執，依民事訴訟法第
    280 條第3 項之規定，應視同自認，自堪認原告之主張為真
    實。從而，原告依消費借貸及連帶保證之法律關係，請求被
    告連帶給付如主文第1 項所示之金額，為有理由，應予准許
    。
四、本件訴訟費用額確定為10,570 元。
五、綜上所述，本件原告之訴為有理由，爰依民事訴訟法第78條
    ，判決如主文。
中    華    民    國    99    年    12    月    10    日
                  民事第四庭    法  官  陳靜茹
以上正本係照原本作成
如對本判決上訴，須於判決送達後20日內向本院提出上訴狀。如
委任律師提起上訴者，應一併繳納上訴審裁判費。
中    華    民    國    99    年    12    月    10    日
                                書記官  鄭雅雲
附表
  ┌─────────┬───────────────┐
  │借款金額（新台幣）│借款期限                      │
  ├─────────┼───────────────┤
  │125 萬元          │自82年10月15日起至100 年10月15│
  │                  │日止                          │
  ├─────────┼───────────────┤
  │125 萬元          │自82年10月27日起至100 年10月15│
  │                  │日止                          │
  └─────────┴───────────────┘

司法院資訊處製作；財團法人民間司法改革基金會備份。
